臺灣臺北地方法院刑事判決　　　　　　　100年度易字第457號
公　訴　人　臺灣臺北地方法院檢察署檢察官
被　　　告　許鶴馨
上列被告因竊盜案件，經檢察官提起公訴（100 年度偵字第2858
號），被告於本院審理中，就被訴事實為有罪之陳述，經本院告
知簡式審判程序意旨，並聽取公訴人及被告之意見後，本院裁定
依簡式審判程序審理，判決如下：
    主  文
許鶴馨竊盜，共伍罪，均累犯，各處如附表所示之有期徒刑，如
易科罰金，均以新臺幣壹仟元折算壹日。應執行有期徒刑壹年肆
月，如易科罰金，以新臺幣壹仟元折算壹日。
    事  實
一、許鶴馨前因竊盜案件，經本院以98年度簡字第2225號判決判
    處有期徒刑3 月確定，甫於民國99年3 月25日縮刑期滿執行
    完畢。仍不知悔改，意圖為自己不法之所有，各基於竊盜之
    犯意，分於民國100 年1 月間之附表所示時間（非夜間），
    隻身進入附表所示各該地點之公寓或大樓（侵入住居部分均
    未據告訴），徒手以甫竊得或前所竊得之手推車（指附表編
    號1 ），載運竊取羅翠蘭等5 人所有放置在走廊或樓梯間之
    冷氣機等物得手（價值約新臺幣--下同--5,000 元不等，詳
    如附表所示）；其中，編號1 至4 部分，許鶴馨竊得後已將
    之變賣，編號5 部分（已領回），其於100 年1 月28日上午
    11時20分許，甫推著該手推車出門（未及尋找行竊目標），
    即在臺北市○○區○○路2 段526 號前，為臺北市政府警察
    局萬華分局青年路派出所員警黃挺育以前所查得之監視器畫
    面為據，當場對其施以盤檢，因而查獲上情。
二、案經羅翠蘭訴由及臺北市政府警察局萬華分局報請臺灣臺北
    地方法院檢察署檢察官偵查起訴。
    理  由
一、程序部分：本件被告許鶴馨所犯均係死刑、無期徒刑或最輕
    本刑為3 年以上有期徒刑以外之罪，其於審理中就被訴事實
    為有罪之陳述，經本院告知簡式審判程序之旨，並聽取當事
    人意見後，本院遂依刑事訴訟法第284 條之1 、第273 條之
    1 第1 項規定裁定進行簡式審判程序，合先敘明。
二、上開事實，業據被告於本院100 年3 月9 日審理程序中坦承
    不諱，核與證人即查獲員警黃挺育於本院審理中證述之查獲
    經過相符，並有搜索扣押筆錄、贓物認領保管單、監視器翻
    拍照片、編號5 之手推車照片及日出日沒時刻表等件在卷可
    稽，是被告上開任意性之自白核與事實相符而可採信，本案
    事證已臻明確，被告犯行堪以認定，自應依法論科。
三、新舊法比較：
    查被告於附表所示各該行為後，刑法第321 條第1 項業於10
    0 年1 月26日修正公布，於100 年1 月28日生效施行。按行
    為後法律有變更者，適用行為時之法律，但行為後之法律有
    利於行為人者，適用最有利於行為人之法律，刑法第2 條第
    1 項定有明文。修正前之刑法第321 條第1 項原規定：「犯
    竊盜罪而有左列情形之一者，處六月以上、五年以下有期徒
    刑：一、於夜間侵入住宅或有人居住之建築物、船艦或隱匿
    其內而犯之者。... 六、在車站或埠頭而犯之者。」；而修
    正後刑法第321 條第1 項則規定：「犯竊盜罪而有下列情形
    之一者，處六月以上、五年以下有期徒刑，得併科新臺幣十
    萬元以下罰金：一、侵入住宅或有人居住之建築物、船艦或
    隱匿其內而犯之者。... 六、在車站、埠頭、航空站或其他
    供水、陸、空公眾運輸之舟、車、航空機內而犯之者。」，
    比較修正前後之規定，修正後該條項於第1 款刪除「於夜間
    」之文字，於第6 款增加「在航空站或其他供水、陸、空公
    眾運輸之舟、車、航空機內」之文字，擴大加重竊盜罪之適
    用範圍，使部分修正前原應適用普通竊盜罪論罪科刑之情形
    ，於修正後改論以加重竊盜罪論罪科刑，並增加得併科罰金
    新臺幣10萬元之規定，解釋上自應以修正前之規定對被告較
    有利，是應依刑法第2 條第1 項前段規定，適用行為時之法
    律即修正前刑法第321 條第1 項規定，對被告較有利。
四、核被告徒手竊取手推車或以竊得之手推車載運竊取羅翠蘭等
    5 人所有之冷氣機等物得手之所為，均係犯刑法第320 條第
    1 項之竊盜罪。被告所犯該5 罪，犯意個別，行為不同，自
    應分論併罰。查被告前因竊盜案件，經本院以98年度簡字第
    2225號判決判處有期徒刑3 月確定，於99年3 月25日縮刑期
    滿執行完畢，此有臺灣高等法院被告前案紀錄表1 件附卷可
    參，其於5 年內故意再犯此5 件最重為有期徒刑以上之罪，
    均為累犯，應依刑法第47條第1 項之規定各加重其刑。
五、爰審酌被告不思自食其力，數度動念竊取他人之物欲圖變賣
    之財，嚴重蔑視他人之財產權，惟尚知坦承全部犯行並表達
    悔意，態度尚可，且所竊得之附表編號5 所示手推車已歸還
    予被害人孫壽年（見卷附贓物認領保管單），降低其犯罪所
    生之危害，暨其素行、生活狀況、犯罪之動機、目的、手段
    、所竊之物價值高低等一切情狀，分別量處如附表所示之刑
    ，並諭知易科罰金之折算標準，再定其應執行之刑及諭知易
    科罰金之折算標準如主文所示。
據上論斷，應依刑事訴訟法第284 條之1 、第273 條之1 第1 項
、第299 條第1 項前段，刑法第2 條第1 項前段、第320 條第1
項、第51條第5 款、第47條第1 項、第41條第1 項前段、第8 項
，刑法施行法第1 條之1 第1 項、第2 項前段，判決如主文。
本案經檢察官林彥均到庭執行職務。
中    華    民    國   100    年    3     月    24    日
                  刑事第五庭  法  官  吳勇毅
上正本證明與原本無異。
如不服本判決應於收受送達後10日內向本院提出上訴書狀，並應
敘述具體理由；其未敘述上訴理由者，應於上訴期間屆滿後20日
內向本院補提理由書（均須按他造當事人之人數附繕本）「切勿
逕送上級法院」。告訴人或被害人如對於本判決不服者，應具備
理由請求檢察官上訴，其上訴期間之計算係以檢察官收受判決正
本之日期為準。
                              書記官  游秀珠
中    華    民    國   100    年    3     月    24    日
附錄本案論罪科刑法條全文：
中華民國刑法第320條
（普通竊盜罪、竊佔罪）
意圖為自己或第三人不法之所有，而竊取他人之動產者，為竊盜
罪，處5 年以下有期徒刑、拘役或5 百元以下罰金。
意圖為自己或第三人不法之利益，而竊佔他人之不動產者，依前
項之規定處斷。
前二項之未遂犯罰之。
附表：
┌──┬───┬───────┬───────┬───────┐
│編號│被害人│竊取時、地    │竊得物品      │宣告刑        │
├──┼───┼───────┼───────┼───────┤
│ 1  │羅翠蘭│100 年1 月10日│冷氣機1 臺、手│有期徒刑伍月，│
│    │      │上午11時38分左│推車1 臺（價值│如易科罰金，以│
│    │      │右，在臺北市萬│共約6,500元） │新臺幣壹仟元折│
│    │      │華區○○路277 │              │算壹日。      │
│    │      │巷48號12樓之1 │              │              │
│    │      │外走廊        │              │              │
├──┼───┼───────┼───────┼───────┤
│ 2  │劉施恨│100 年1 月20日│冷氣機1 臺（價│有期徒刑肆月，│
│    │      │下午2 時30分許│值約5,000元） │如易科罰金，以│
│    │      │，在臺北市萬華│              │新臺幣壹仟元折│
│    │      │區○○路○ 段51│              │算壹日。      │
│    │      │2 號7 樓外走廊│              │              │
├──┼───┼───────┼───────┼───────┤
│ 3  │林美嬌│100 年1 月23日│東元烘乾機1 臺│有期徒刑肆月，│
│    │      │下午5 時7 分許│（價值約5,000 │如易科罰金，以│
│    │      │（非夜間），在│元）          │新臺幣壹仟元折│
│    │      │臺北市萬華區國│              │算壹日。      │
│    │      │興路28號6 樓外│              │              │
│    │      │走廊          │              │              │
├──┼───┼───────┼───────┼───────┤
│ 4  │陳春雄│100 年1 月26日│打氣機（即風車│有期徒刑肆月，│
│    │      │下午4 時許，在│）1 臺（價值約│如易科罰金，以│
│    │      │臺北市萬華區國│5,000 元）    │新臺幣壹仟元折│
│    │      │興路1 巷3 號5 │              │算壹日。      │
│    │      │樓之2 電梯旁安│              │              │
│    │      │全門          │              │              │
├──┼───┼───────┼───────┼───────┤
│ 5  │孫壽年│100 年1 月27日│紅色手推車1 臺│有期徒刑參月，│
│    │      │上午11時許，在│（已領回）    │如易科罰金，以│
│    │      │臺北市萬華區中│              │新臺幣壹仟元折│
│    │      │華路2 段524 號│              │算壹日。      │
│    │      │社區第4 棟樓梯│              │              │
│    │      │口            │              │              │
└──┴───┴───────┴───────┴───────┘